【裁判字號】    92,上易,85
【裁判日期】    920707
【裁判案由】    竊盜
【裁判全文】
臺灣高等法院花蓮分院刑事判決                      九十二年度上易字第八五號
    上  訴  人  臺灣花蓮地方法院檢察署檢察官
    被      告  辛○○
                甲○○
右上訴人因被告竊盜案件，不服臺灣花蓮地方法院九十二年度易字第四號中華民國九
十二年四月二十九日第一審判決（起訴案號：臺灣花蓮地方法院檢察署九十一年度偵
字第二七六七號）提起上訴，及移
年度偵字第一三七四號），本院判決如左：
    主  文
上訴駁回。
    事  實
一、辛○○於民國（下同）九十一年十月五日晚間七時許，在花蓮縣新城鄉○○路大
    漢技術學院旁，見丁○○所有ＲＨＩ—九四五號機車之鑰匙插在鑰匙孔內，因缺
    乏交通工具，乃意圖為自己不法之所有，持該鑰匙竊取上開機車以供己用。嗣辛○○於同日晚間七時三十分許，在花蓮縣花蓮市○○路五００號港天宮觀看表演
    後，見宮內二之六號房間無人，又另行起意，夥同當時亦在該處之甲○○與綽號
    「山雞」之劉嘉修（七十三年七月三十日生，身分證統一編號：Ｚ000000
    000號，另移送檢察官偵辦），共同基於意圖為自己不法所有之犯意聯絡，侵
    入該房間，竊取戊○○之照相機一臺，及乙○○置於辦公桌內之行動電話一支。
    得手後甲○○及劉嘉修先行離去，辛○○則為港天宮人員駱祈妏攔下報警，經警
    於辛○○身上扣得前開機車鑰匙及照相機，而查獲上情，再由辛○○通知甲○○
    將所竊得之行動電話攜回港天宮，交由警方處理。
二、案經花蓮縣警察局花蓮分局報請臺灣花蓮地方法院檢察署檢察官偵查起訴。
    理  由
一、被告辛○○、甲○○於右揭時、地竊取他人財物之事實，業據其於本院審理中供
    承不諱，核與被害人丁○○、戊○○、乙○○於警訊時所述情節相符。另證人即
    港天宮人員駱祈妏於警訊中就其如何攔下被告辛○○要求說明，並會同警方人員
    循線查獲被告二人所竊財物等情，亦證述明確。復有贓證物品認領保管收據三份
    、贓物照片四幀附卷可憑。本件事證已明，被告犯行足堪認定。
二、核被告辛○○所為，係犯刑法第三百二十條第一項之竊盜罪、同法第三百二十一
    條第一項第一款、第四款之結夥三人以上於夜間侵入住宅竊盜罪。被告甲○○所
    為，係犯刑法第三百二十一條第一項第一款、第四款之結夥三人以上於夜間侵入
    住宅竊盜罪。被告辛○○、甲○○與劉嘉修就前述至港天宮竊盜犯行部分，有犯
    意聯絡及行為分擔，為共同正犯。且係以一竊盜行為，同時竊取戊○○與乙○○
    之財物，侵害二個獨立之財產持有監督關係，為想像競合犯，應從一重之刑法第
    三百二十一條第一項第一款、第四款之加重竊盜罪處斷。被告辛○○所犯上開二
    竊盜罪，其犯意各別，應予分論併罰。原審因依上開規定，及刑法第二十八條、
    第五十五條、第四十一條第一項前段、第五十一條第五款，罰金罰鍰提高標準條
    例第一條前段、第二條，並審酌被告之素行、犯罪之動機、目的、手段、所生危
    害、竊得財物價值、犯罪後態度等一切情狀，判處被告辛○○竊盜部分有期徒刑
    四月、加重竊盜部分有期徒刑六月，定其應執行有期徒刑九月，被告甲○○加重
    竊盜有期徒刑六月，併均諭知易科罰金之折算標準。至扣案鑰匙一支，並非屬被
    告辛○○所有，且已發還被害人丁○○，則不予宣告沒收。認事用法核無不合，
    量刑亦稱允當。檢察官上訴指摘原判決不當，為無理由，應予駁回。
三、檢察官併辦意旨另以：被告辛○○除有前開犯行之外，另曾於九十一年八月二十
    三日下午一時許，在花蓮縣新城鄉○○村○○街大漢技術學院側門，涉嫌竊取謝
    凌雲之ＲＪＰ—三四０號機車；於九十一年十一月七日晚間，在花蓮縣花蓮市○○街三十六號前，竊取盧素屘之ＸＰＦ—八五二號機車；於九十一年十一月九日
    凌晨一時許，與甲○○在花蓮縣花蓮市○○○街一八二號前，共同竊取吳筱涵之
    ＨＥＶ—八九八號機車。而被告甲○○除有前開所指犯行之外，尚涉於九十一年
    八月二十二日凌晨三時許，在花蓮縣新城鄉○里村○里○街十五之四號前，竊取
    壬○○之車號ＢＹ—一一八二號自用小客車；於同日凌晨四時許，夥同黃政憲、
    劉嘉修、邱宇晨基於犯意聯絡，與趙○○在花蓮縣花蓮市復興新村三十四號，先
    由黃政憲翻越竹牆進入己○○屋內開啟大門，劉嘉修、邱宇晨、甲○○、趙○○
    隨後進入屋內，共同竊取己○○之音響喇叭二個、存摺四本、支票、印章、身分
    證及駕駛執照各一張及新臺幣（下同）一萬八千元；於九十一年八月二十四日凌
    晨一時許，夥同黃政憲、劉嘉修、邱宇晨基於犯意聯絡，與趙○○在花蓮縣鳳林
    鎮○○路一七九號，由劉嘉修打破庚○○檳榔攤玻璃，開啟窗戶爬入檳榔攤，黃
    政憲則命趙○○打開檳榔攤大門，邱宇晨、甲○○負責搬運贓物，共同竊取庚○○之香煙四十六包、打火機三十三個、二千五百元；於同日凌晨二時許，夥同黃
    政憲、劉嘉修、邱宇晨基於犯意聯絡，與趙○○在花蓮縣吉安鄉○○村○里○○
    街五十二號，先由趙○○持足供兇器使用之起子開啟大門，黃政憲即侵入丙○○
    住宅內，而劉嘉修、邱宇晨、甲○○則負責把風，共同竊取丙○○皮夾一個（內
    有身分證一張）、放大鏡、玉石二顆、郵局存摺一本、提款卡一張、印章一枚、
    行動電話一支、二百元；於九十一年九月二十一日凌晨二時許，在花蓮縣花蓮市
    ○○路一四三巷六號前，竊取許桂妹之ＲＥＵ—二六三號機車；於九十一年十一
    月九日凌晨一時許，與辛○○基於犯意聯絡，在花蓮縣花蓮市○○○街一八二號
    前，共同竊取吳筱涵之ＨＥＶ—八九八號機車。被告辛○○、甲○○所涉前開犯
    行，與本案之犯罪事實時間緊接，犯罪地點均為花蓮市、新城鄉一帶，所犯罪名
    又同一，顯基於概括之犯意反覆為之，而有連續犯之裁判上一罪關係，依審判不
    可分原則為起訴效力所及，應依法裁判等語。惟查被告辛○○於本院訊問時，答
    稱：「（你是否在偷第一輛車的時候，就想如果沒有車子，就要偷車？）我沒有
    這樣想，當時是沒有車子上下學，所以我去偷第一輛，被警察抓到以後，姐姐有
    帶我上下學，後來姐姐為了照顧小孩子，又沒有載我去上下學，我才偷第二輛。
    第二輛被抓了以後，姐姐也沒有載我上下學，我就在過了一個多月以後又偷了第
    三輛」、「（你為什麼要偷第三輛？）當時我在朋友家，沒有車子回去，臨時起
    意偷的」、「（你第二、三輛都是臨時起意偷車子的嗎？）對」、「（你偷港天
    宮的東西，也是臨時起意的嗎？）是」（本院九十二年六月十日訊問筆錄）。而
    被告甲○○於原審陳稱：「沒有事先說好，是看表演之後見屋內沒有人才想偷」
    等語（原審卷第一三七頁）。於本院訊問時亦稱：：「（九十一年十月五日在港
    天宮這次，是臨時起意的嗎？）我們本來是去看表演，看表演之前並沒有想要偷
    東西的意思，看完表演以後，走到一個房間裡面，看到有東西才偷的」（本院九
    十二年六月十日訊問筆錄）。由此可知被告前揭論罪科刑部分，均係臨時起意，
    與併案部分難認有何概括之犯意，則併案部分即與本案無連續犯之裁判上一罪關
    係，本院自不得予以審理，應退回檢察官另行依法處理，附此敘明。
據上論斷，應依刑事訴訟法第三百六十八條，判決如主文。
本案經檢察官翟光軍到庭執行職務。
中    華    民    國    九十二    年      七        月        七        日
                                  審判長法官  吳  鴻  章
                                        法官  張  健  河
                                        法官  林  慶  煙
右為正本證明與原本無異。
本件不得上訴。
                                      書記官  陳  萬  山
中    華    民    國    九十二    年      七        月        七        日


司法院資訊處製作；財團法人民間司法改革基金會備份。
